臺灣彰化地方法院刑事判決　　　　　　 100年度訴字第1142號
公　訴　人　臺灣彰化地方法院檢察署檢察官
被　　　告　洪阿香
上列被告因妨害風化案件，經檢察官提起公訴（100 年度偵字第
3886號），本院判決如下：
    主  文
洪阿香意圖使女子與他人為性交，而容留以營利，處有期徒刑肆
月，如易科罰金，以新臺幣壹仟元折算壹日。
    犯罪事實
一、洪阿香意圖使女子與他人為性交，基於容留、媒介女子性交
    易以營利之犯意，於民國100 年4 月13日19時45分許，在彰
    化縣和美鎮○○街56巷1 號，成年男客張家銘欲找小姐進行
    性交易，洪阿香即介紹成年女子趙恩，並表示性交易代價
    為新臺幣（下同）1 千元，張家銘同意並交付現金1 千元與
    洪阿香後，即由趙恩帶張家銘前往洪阿香所提供，為洪阿
    香之夫莊金滿（不知情）所有之彰化縣和美鎮○○段1050地
    號鐵皮屋進行俗稱「全套」（即男客將性器官插入女子性器
    官內之性交行為）之性交易，洪阿香以此方式媒介、容留趙
    恩與張家銘性交以營利。嗣經警於同日20時15分許，持本
    院所核發之搜索票執行搜索查獲，並扣得趙恩所有之潤滑
    劑2 瓶及保險套3 個。
二、案經彰化縣警察局和美分局報告臺灣彰化地方法院檢察署檢
    察官偵查起訴。
    理  由
一、證據能力審酌：
  (一)按「被告以外之人於審判外之言詞或書面陳述，除法律有規
    定者外，不得作為證據。」刑事訴訟法第159 條第1 項固定
    有明文。惟按「被告以外之人於審判外之陳述，雖不符前4
    條之規定，而經當事人於審判程序同意作為證據，法院審酌
    該言詞陳述或書面陳述作成時之情況，認為適當者，亦得為
    證據。當事人、代理人或辯護人於法院調查證據時，知有第
    159 條第1 項不得為證據之情形，而未於言詞辯論終結前聲
    明異議者，視為有前項之同意。」刑事訴訟法第159 條之5
    亦規定甚明。本件證人趙恩、張家銘、莊金滿於警詢中之
    陳述，以及搜索扣押筆錄、扣押物品目錄表雖均屬被告以外
    之人於審判外之言詞或書面陳述，惟被告及檢察官於本院調
    查證據時，知有上情而未於言詞辯論終結前聲明異議，本院
    審酌該等陳述係執法機關依法定程序詢問或搜索扣押而做成
    ，並無何違法不當之處，亦無不足採信之情況，認以之做為
    證據，應屬適當，該等陳述應有證據能力。
  (二)證人趙恩、張家銘於偵訊中之證詞，亦屬被告以外之人於
    審判外之陳述，依刑事訴訟法第159 條第1 項之規定，本不
    得做為證據。惟按被告以外之人於偵查中向檢察官所為之陳
    述，除顯有不可信之情況者外，得為證據，刑事訴訟法第
    159 條之1 第2 項定有明文。上開陳述均係在檢察官前，並
    無何顯不可信之情況，依前開法條意旨，自得做為證據。
  (三)本件所引其餘證據，公訴人、被告均不爭執證據能力，亦無
    違法取得或其他不得做為證據之事由，均有證據能力，應予
    敘明。
二、訊據被告洪阿香固坦承收受張家銘所交付之現金1 千元等事
    實，惟矢口否認有何媒介、容留女子與他人性交之犯行，並
    辯稱：係趙恩叫張家銘拿1 千元給其，1 千元是趙恩所
    積欠之房租云云。惟查：
  (一)證人趙恩、張家銘，於前揭時間、地點進行性交易成功，
    該性交易之鐵皮屋為被告之夫莊金滿所有，性交易之代價1
    千元係張家銘直接交付被告等情，業據渠等於警詢、偵查中
    證述明確（見警卷第3 頁至第9 頁、100 年度偵字第3886號
    偵卷第10頁至第11頁、第24頁至第25頁、本院卷第36頁背面
    至第39頁），復有彰化縣警察局和美分局搜索扣押筆錄、扣
    押物品目錄表、扣押物品收據、現場查獲照片等在卷可憑（
    見警卷第12頁至第22頁），並有前揭扣案物可考，已足認定
    。又證人張家銘於偵訊及本院審理中結證稱：其是到彰化縣
    和美鎮○○街56巷1 號交錢給被告，當時現場另有其他較胖
    的女子，其說不喜歡，被告說還有比較漂亮的，之後趙恩
    就出現，其覺得趙恩可以，被告說趙恩性交易價格1 千
    元、較胖的女子是6 百元，其就把1 千元交給被告後，再到
    對面之鐵皮屋內與趙恩性交易等語（見同上偵卷第24頁至
    第25 頁 、本院卷第36頁背面至第39頁），且證人張家銘與
    被告素不相識，並無仇怨，當無刻意設詞誣陷被告之理，其
    證詞應堪採信，足見本件確係由被告媒介趙恩與張家銘，
    並容留渠等於前開鐵皮屋進行性交易。
  (二)被告雖辯稱其將前揭鐵皮屋之1 間房間租與趙恩，每月租
    金2 千元，當時因趙恩尚欠1 千元房租，就直接請張家銘
    交給其1 千元，其不知道是什麼錢，也不知道趙恩在從事
    性交易云云，證人趙恩於偵訊及本院審理中亦附和其詞，
    證稱係自行招攬張家銘進行性交易，並非被告介紹，其係向
    被告租房子云云（見同上偵卷第10頁至第11頁、本院卷第32
    頁至第35頁）。然衡諸常情，將房屋或房間出租給他人，除
    非是熟識之老房客或熟識之友人，都會簽租約，在租約內載
    明租期、租金以避免發生糾紛，證人趙恩既非被告之友人
    、亦非與被告長期租賃之老房客，被告竟可不簽租約，就僅
    憑口頭約定就將房間出租給趙恩，且讓房客在承租房間內
    係從事「全套」性交易行為，已屬可疑。且房租既為趙恩
    所積欠，理應先向張家銘收取1 千元後再交與被告，趙恩
    請被告直接向陌生人收取房租，顯然悖於常理。且趙恩證
    稱當天在彰化縣和美鎮○○街56巷1 號係在看電視（見本院
    卷第34頁），被告亦陳稱其在當時在看電視（見本院卷第30
    頁），則當時被告及趙恩應係在同一處所看電視，縱令真
    係趙恩自行招攬張家銘進行性交易，被告在場亦應聽聞，
    其辯稱不知趙恩與張家銘性交易云云，顯不可採。是被告
    所辯，應係卸責之詞，證人趙恩為迴護被告之詞，均不足
    採信。
  (三)綜上所述，本件事證明確，被告犯行堪以認定。    
二、核被告所為，係犯刑法第231 條第1 項之意圖使女子與他人
    為性交之行為，而容留以營利罪。被告媒介女子性交易之行
    為應為容留之高度行為所吸收，不另論罪。爰審酌被告媒介
    、容留女子與他人性交易，敗壞社會風氣，所為誠屬不當，
    及其犯罪之動機、目的、手段等一切情狀，量處如主文所示
    之刑，並諭知易科罰金之折算標準。前揭扣案物非違禁物，
    亦非被告所有供犯罪所用或因犯罪所生或所得之物，爰不宣
    告沒收，併此敘明。
據上論斷，應依刑事訴訟法第299 條第1 項前段，刑法第231 條
第1 項、第41條第1 項前段，判決如主文。
本案經檢察官賴志盛到庭執行職務。
中    華    民    國   100    年    12    月    30    日
                  刑事第五庭    審判長法  官  周淡怡
                                      法  官  陳德池
                                      法  官  王奕勛
以上正本證明與原本無異。
如不服本判決應於收受判決後10日內向本院提出上訴書狀，並應
敘述具體理由；其未敘述上訴理由者，應於上訴期間屆滿後20日
內向本院補提理由書（均須按他造當事人之人數附繕本）「切勿
逕送上級法院」。
中    華    民    國   100    年    12    月    30    日
                                      書記官  戴國安
附錄本案論罪科刑法條：
中華民國刑法第231條
意圖使男女與他人為性交或猥褻之行為，而引誘、容留或媒介以
營利者，處 5 年以下有期徒刑，得併科 10 萬元以下罰金。以
詐術犯之者，亦同。
公務員包庇他人犯前項之罪者，依前項之規定加重其刑至二分之
一。